# 销项税额抵减额的会计处理

提问人：lv1025280320 时间：2020-10-13 12:15:00
请教陈版和各位：
此处按增值税规定差额纳税的时候为什么销项税额抵减 72 万元要冲减主营业务成本？？？？

回答人：chenyiwei
根据《增值税会计处理规定》的原文：“企业发生相关成本费用允许扣减销售额的账务处理。按现行增值税制度规定企业发生相关成本费用允许扣减销售额的，发生成本费用时，按应付或实际支付的金额，借记“主营业务成本”、“存货”、“工程施工”等科目，贷记“应付账款”、“应付票据”、“银行存款”等科目。待取得合规增值税扣税凭证且纳税义务发生时，按照允许抵扣的税额，借记“应交税费——应交增值税（销项税额抵减）”或“应交税费——简易计税”科目（小规模纳税人应借记“应交税费——应交增值税”科目），贷记“主营业务成本”、“存货”、“工程施工”等科目。”。
由于扣减销项税额是基于企业发生的相关成本费用，故抵减销项税额抵减作为调整成本费用处理。